【裁判字號】    99,審交易,624
【裁判日期】    991109
【裁判案由】    過失傷害
【裁判全文】
臺灣高雄地方法院刑事判決           99年度審交易字第624號
公  訴  人  臺灣高雄地方法院檢察署檢察官
被      告  丙 ○
上列被告因過失傷害案件，經檢察官提起公訴（99年度調偵字第
737 號），本院判決如下：
    主  文
本件公訴不受理。
    理  由
一、公訴意旨如附件起訴書所載。
二、按告訴乃論之罪，告訴人於第一審辯論終結前，得撤回其告
    訴；又告訴經撤回者，法院應諭知不受理之判決，刑事訴訟
    法第238 條第1 項及第303 條第3 款定有明文。
三、本件被告丙○因過失傷害案件，經檢察官提起公訴，認被告
    係犯刑法第284 條第1 項前段之過失傷害罪。依同法第287
    條前段之規定，須告訴乃論。茲據告訴人丁○○、乙○○於
    民國99年7 月28日、同年10月11日分別具狀撤回其告訴，有
    撤回告訴狀2 紙在卷可稽，揆諸前開說明，爰不經言詞辯論
    ，逕為諭知不受理之判決。
據上論斷，應依刑事訴訟法第303 條第3 款、第307 條，判決如
主文。
中    華    民    國    99    年    11    月    9     日
                  交通法庭  法  官  顏銀秋
以上正本證明與原本無異。
如不服本判決應於收受送達後10日內向本院提出上訴書狀，並應
敘述具體理由；如未敘述上訴理由者，應於上訴期間屆滿後20日
內向本院補提理由書（均須按他造當事人之人數附繕本）「切勿
逕送上級法院」。
中    華    民    國    99    年    11    月    9     日
                            書記官  林豐富
附件：99年度調偵字第737 號起訴書
臺灣高雄地方法院檢察署檢察官起訴書
                                      99年度調偵字第737號
     被      告  丙○    男  21歲（民國○○年○○月○○日生）
                         住高雄市新興區○○○路247巷29號
                         國民身分證統一編號：Ｚ000000000號
 上列被告因過失傷害案件，業經偵查終結，認為應提起公訴，茲
 將犯罪事實及證據並所犯法條分敘如下：
             犯罪事實
 一、丙○於民國99年2月4日凌晨4時56分許，駕駛車牌號碼6T-11
     66號之自用小客車，沿高雄市○○區○○路由南往北方向行
     駛，旋行經該路段331號前，本應注意汽車迴車前，應暫停
     看清有無來往車輛，始得迴轉，而依當時之情形路況良好，
     並無不能注意之情事，竟疏未注意即自該處貿然迴轉，不慎
     與同向車道左後方直行行駛至該處，由丁○○無照所騎乘搭
     載友人乙○○車牌號碼LUS-169號之重型機車發生撞擊，致
     丁○○受有掌骨頸部閉鎖性骨折、臉部裂傷及小腿裂傷等傷
     害；乙○○受有頸部挫傷、臉挫傷及小腿挫傷等傷害。
 二、案經丁○○、乙○○訴由高雄市政府警察局鼓山分局移送偵
     辦。
             證據並所犯法條
 一、訊據被告丙○矢口否認有何過失傷害之犯行，辯稱：伊係慢
     慢迴轉，已經過半了，但對方車速太快，還是撞上來云云。
     然查，前揭犯罪事實，業據告訴人丁○○、乙○○指訴屬實
     ，並有道路交通事故現場圖、道路交通事故調查報告表（一
     ）（二）各乙份、高雄市立聯合醫院診斷證明書2紙及事故
     現場照片數張在卷可稽，再本案經送請高雄市政府交通局車
     輛行車事故鑑定委員會鑑定之結果，亦認：丙○迴車未注意
     其他車輛為肇事原因；丁○○無肇事原因，此有該鑑定委員
     會99年4月26日高市車鑑字第0990001619號函及其卷附之鑑
     定意見書各乙紙在卷可憑，足認被告前開所辯，不足採信。
     又按「汽車迴車前，應暫停並顯示左轉燈光或手勢，看清無
     來往車輛，並注意行人通過，始得迴轉」，道路交通安全規
     則第106條第5款定有明文，被告駕車自應注意前開道路交通
     安全規定，而依附卷之道路交通事故調查報告表所載，當時
     天氣晴、夜間有照明、路面乾燥無缺陷、無障礙物，並無不
     能注意之情形，竟疏於注意以致肇事傷人，是被告顯有過失
     ，且該過失行為與告訴人二人受傷之間，具有相當因果關係
     ，是其罪嫌，應堪認定。
 二、核被告所為，係犯刑法第284條第1項前段過失傷害之罪嫌。
     又被告一過失行為，致使告訴人二人均受有傷害，為想像競
     合犯，請依刑法第55條之規定，從一罪處斷。
 三、依刑事訴訟法第251條第1項提起公訴。
     此  致
 臺灣高雄地方法院
 中    華    民    國    99    年    5     月    23    日
                               檢 察 官    甲  ○  ○
 上正本證明與原本無異
 中    華    民    國    99    年    6     月    7     日
                               書 記 官    廖  惠  菁
 所犯法條：
 中華民國刑法第284條第1項前段
 （過失傷害罪）
 因過失傷害人者，處6月以下有期徒刑、拘役或5百元以下罰金，
 致重傷者，處1年以下有期徒刑、拘役或5百元以下罰金。
 從事業務之人，因業務上之過失傷害人者，處1年以下有期徒刑
 、拘役或1千元以下罰金，致重傷者，處3年以下有期徒刑、拘役
 或2千元以下罰金。

司法院資訊處製作；財團法人民間司法改革基金會備份。
